臺灣板橋地方法院刑事判決　　　　　　　95年度訴字第3443號
公　訴　人　臺灣板橋地方法院檢察署檢察官
被　　　告　甲○○
　　　　　　　　　（另案於臺灣臺北監獄臺北分監執行中）
上列被告因違反毒品危害防制條例案件，經檢察官提起公訴（95
年度毒偵字第7133號），本院判決如下：
    主  文
甲○○施用第一級毒品，處有期徒刑捌月。
    事  實
一、甲○○曾犯侵占、竊盜、違反毒品危害防制條例等案件（於
    本件均不構成累犯），其中於民國（下同）93年間，因施用
    毒品案件，經依本院93年度毒聲字第446 號刑事裁定送勒戒
    處所觀察、勒戒後，認無繼續施用毒品傾向，於93年4 月19
    日釋放出所，並由臺灣板橋地方法院檢察署檢察官以93年度
    毒偵字第1453號為不起訴處分確定。詎甲○○於上開觀察、
    勒戒執行完畢釋放後之5 年內，復基於施用第一級毒品海洛
    因之犯意，於95年8 月15日凌晨4 時許（起訴書誤載為「95
    年8 月15日下午2 時38分為警採尿前回溯26小時內某時許」
    云云），在其位於臺北縣樹林市○○街80號1 樓之住處內（
    起訴書誤載為「不詳處所」云云），以將第一級毒品海洛因
    摻水置入針筒內再注射身體之方式，施用第一級毒品海洛因
    1 次；嗣於95年8 月15日上午10時20分許，在臺北縣土城市
    ○○街3 巷1 號5 樓，因另涉竊盜案件（業經本院以95年度
    簡字第5566號刑事簡易判決處拘役40日確定），遭警方逮捕
    後，經警徵得其同意採集尿液檢體送鑑驗，發現呈鴉片類陽
    性反應，始查悉上情。
二、案經臺北縣政府警察局土城分局報請臺灣板橋地方法院檢察
    署檢察官偵查起訴，再經本院合議庭裁定進行簡式審判程序
    審理。
    理  由
一、按本件被告甲○○所犯為死刑、無期徒刑、最輕本刑為3 年
    以上有期徒刑以外之罪，其於準備程序進行中先就被訴事實
    為有罪之陳述，經告知簡式審判程序之旨，並聽取公訴人、
    被告之意見後，本院合議庭認宜由受命法官獨任進行簡式審
    判程序，爰依刑事訴訟法第273 條之1 第1 項規定，裁定進
    行簡式審判程序，合先敘明。
二、上揭犯罪事實，業據被告甲○○於本院準備程序中及審理時
    坦承不諱，且其為警逮捕後，經警方徵得其同意後所採集之
    尿液檢體，送請臺灣檢驗科技股份有限公司以遞以EIA 酵素
    免疫分析法初步檢驗、GC/MS 氣相層析質譜儀確認檢驗結果
    ，確呈現鴉片類陽性反應，有臺灣檢驗科技股份有限公司95
    年8 月24日濫用藥物尿液檢驗報告及臺北縣政府警察局土城
    分局偵辦毒品案尿液編號及姓名對照表各1 份在卷可稽，堪
    信被告上開自白確與事實相符。次查被告於93年間，因施用
    毒品案件，經依本院93年度毒聲字第446 號刑事裁定送勒戒
    處所觀察、勒戒後，認無繼續施用毒品傾向，於93年4 月19
    日釋放出所，並由臺灣板橋地方法院檢察署檢察官以93年度
    毒偵字第1453號為不起訴處分確定等節，有臺灣高等法院被
    告前案紀錄表1 份在卷足憑，堪認其確係於前案觀察、勒戒
    執行完畢釋放後5 年內，再犯本案施用毒品犯行，核與毒品
    危害防制條例第23條第2 項規定相符，應依法論科。
三、核被告甲○○所為，係犯毒品危害防制條例第10條第1 項之
    施用第一級毒品罪；其施用前、後持有毒品之低度行為，應
    為施用之高度行為所吸收，不另論罪。爰審酌被告前經觀察
    、勒戒執行完畢後，猶萌施用毒品犯意，顯見其戒除毒癮之
    意志薄弱，且未衷心悛悔，漠視法令之禁制，恣意濫用毒品
    ，其行可訾，惟尚知坦承犯行，兼衡其施用毒品之種類、期
    間、次數、動機、目的、手段等一切情狀，量處如主文所示
    之刑，以資懲儆。
四、臺灣板橋地方法院檢察署檢察官移送併辦意旨另以：(一)被告
    於95年9 月5 日晚間8 時12分為警採尿前回溯26小時某時許
    ，在不詳處所，施用第一級毒品海洛因，嗣於同日晚間7 時
    30分許，為警在臺北縣樹林市○○街48號前查獲，並扣得第
    一級毒品海洛因1 包（淨重0.14公克），因認被告涉有毒品
    危害防制條例第10條第1 項之施用第一級毒品罪嫌，且與上
    揭原起訴論罪部分具有包括一罪之裁判上一罪關係云云（同
    署95年度毒偵字第6252號）；(二)被告於95年10月24日晚間6
    時50分為警採尿前回溯26小時某時許，在不詳處所，施用第
    一級毒品海洛因，嗣於同日晚間6 時50分許，為警在臺北縣
    板橋市○○路○ 段121 號查獲，因認被告涉有毒品危害防制
    條例第10條第1 項之施用第一級毒品罪嫌，且與上揭原起訴
    論罪部分具有包括一罪之裁判上一罪關係云云（同署95年度
    毒偵字第8120號）；(三)被告於95年10月22日晚間6 時8 分為
    警採尿前回溯26小時某時許，在不詳處所，施用第一級毒品
    海洛因，嗣於同日晚間6 時8 分許，為警在臺北縣樹林市○
    ○街80號查獲，因認被告涉有毒品危害防制條例第10條第1
    項之施用第一級毒品罪嫌，且與上揭原起訴論罪部分具有包
    括一罪之裁判上一罪關係云云（同署96年度毒偵字第370 號
    ）。惟查：我國現行刑法業已刪除連續犯之規定，本院衡酌
    檢察官移送併辦之此等部分犯嫌情狀，並參酌本案原起訴論
    罪之犯行，認兩者間並無何等接續犯、包括一罪或裁判上一
    罪、實質上一罪之關係，此等併案部分尚非原起訴效力範圍
    所及，均無從併予審究，爰將此等部分退由檢察官另行偵辦
    ，附此敘明。
據上論斷，應依刑事訴訟法第273 條之1 第1 項、第299 條第1
項前段，毒品危害防制條例第10條第1 項，判決如主文。
本案經檢察官黃仙宜到庭執行職務。
中　　華　　民　　國　　96　　年　　2 　　月　　27　　日
                  刑事第八庭  法　官  王屏夏
上列正本證明與原本無異。
如不服本判決，應於判決送達後10日內向本院提出上訴狀（應附
繕本），上訴於臺灣高等法院。
                              書記官  陳金鳳
中　　華　　民　　國　　96　　年　　2 　　月　　27　　日
附錄本案論罪科刑法條全文：
毒品危害防制條例第10條
施用第一級毒品者，處 6 月以上 5 年以下有期徒刑。
施用第二級毒品者，處 3 年以下有期徒刑。
